【裁判字號】    98,簡上,177
【裁判日期】    980527
【裁判案由】    竊盜
【裁判全文】
臺灣高雄地方法院刑事判決             98年度簡上字第177號
上  訴  人
即  被  告  甲○○
上列上訴人即被告因竊盜案件，不服本院高雄簡易庭中華民國98
年2 月3 日97年度審簡字第6318號第一審簡易判決（聲請簡易判
決處刑案號：臺灣高雄地方法院檢察署97年度速偵字第475 號）
提起上訴，本院管轄之第二審合議庭判決如下：
    主  文
上訴駁回。
甲○○緩刑貳年。
    事實及理由
一、證據能力部分：
    被告以外之人於審判外之陳述，雖不符刑事訴訟法第159 條
    之1 至第159 條之4 之規定，而經當事人於審判程序同意作
    為證據，法院審酌該言詞陳述或書面陳述作成時之情況，認
    為適當者，亦得為證據，刑事訴訟法第159 條之5 第1 項定
    有明文。被告及檢察官對於本判決所引用之審判外陳述之證
    據能力，於本院準備程序時，表示同意作為本案證據使用，
    茲審酌該等言詞陳述作成時之情況，並無非法取供或不宜作
    為證據之情事，爰依上開規定作為本案證據使用。
二、本案經本院審理結果，認第一審以被告所犯係刑法第320 條
    第1 項普通竊盜罪，判處拘役40日，並諭知易科罰金之折算
    標準，其認事、用法及量刑均無不當，應予維持，並引用第
    一審判決書記載之事實、證據及理由（如附件）。
三、上訴人即被告上訴意旨以：我是於97年10月11日早上6 時20
    分許，途經高雄市前鎮區○○○路與凱旋路口時，看見白鐵
    大門，經我詢問附近之人後，告知我是被颱風吹至馬路邊，
    ，我才在路邊撿拾，並沒有竊取該白鐵大門之意思云云。經
    查：
(一)、被告於97年10月11日6 時20分許，在高雄市前鎮區○○○路
    與凱旋路口，因所騎乘之車牌號碼XSU ─410 號機車之後攜
    推車載有白鐵大門1 片，為警查獲等情，業經被告於本院審
    理中坦認不諱，並經證人即台灣電力公司員工劉源賜於警詢
    中；查獲員警員邱文章於本院審理時證述無訛，復有搜索扣
    押筆錄、扣押物品目錄表、贓物認領保管單及照片4 幀等件
    在卷可稽。
(二)、被告固以前詞置辯，然：
１、被告於警詢中供稱：我於97年10月11日早上6 時許，在中華
    五路與凱旋路口一塊空地上，看見該空地出入口處現場倒下
    一塊白鐵大門，以徒手竊取該白鐵大門，並搬上我所騎乘車
    牌號碼XSU －410 號重型機車後攜推車上，目的是因我沒有
    工作及肚子餓，想變賣錢後，購買食物食用云云（詳警卷第
    2 頁至第3 頁）；於偵查中供稱：我於97年10月11日早上6
    時20分許，在中華五路與凱旋路口，看到白鐵大門，經我詢
    問附近工人後，在照片圍牆外拿取，目的是要載去我外姪在
    鄉下一塊空地，用來隔地云云（詳偵卷第5 頁至第6 頁）；
    於本院準備程序供稱：因鐵門是被颱風吹至柏油路上，我才
    撿拾，並非我自行拔取，且我是做資源回收，目的是要販賣
    等語（詳本院卷第23頁），是被告前後供述不一，已難憑信
    。
(二)、次查，關於本案查獲經過，業經證人即當日至現場處理之員
    警邱文章於本院審理中證稱：當時我接獲報案，到達現場時
    ，看到被告在撿拾白鐵門，經我詢問被告後，被告稱是在台
    電公司營業處圍籬缺口處取得，嗣後找到屏東台電營業處之
    管理人，我又詢問管理人，管理人告知我該白鐵大門原是裝
    在該圍籬缺口處等語（詳本院卷第32頁至第34頁），足認被
    告於上開時、地所取得之白鐵大門，仍在台電公司實力支配
    管領下，依一般正常之社會經驗應可輕易理解該白鐵大門係
    所有權人欲保留所有權之物，否則，證人邱文章何以經由他
    人報案而至現場處理。而該白鐵大門確為台灣電力公司所有
    ，置於台灣電力公司所屬經貿變電預定地出入口處等情，業
    據證人劉源賜於警詢時證述屬實，衡情，劉源賜與被告無何
    仇怨，且該白鐵大門價值非鉅，劉源賜應無虛偽陳述誣陷被
    告之必要，又該白鐵大門如非台灣電力公司所有，劉源賜當
    無任意簽署贓物認領保管單，據以領回之理，是劉源賜所證
    ，應堪採信。參以被告所竊取白鐵大門所在之出入口上，有
    另一小片白鐵門完整裝設在該出入口圍牆上，且該片白鐵大
    門尚屬完好，此有照片附卷可參（詳警卷第14頁），實無從
    使人產生該白鐵大門，業經台電公司棄置而得任意取走之誤
    認，足見該白鐵大門顯然非為他人任意遺失或丟棄之物。佐
    以被告於警詢中自承：我竊取該白鐵大門之目的，是要將之
    變賣，以換取現金購買食物食用等語（詳警卷第2 頁至第3
    頁），則其已知悉前揭該白鐵大門有價值之物品，益徵其無
    可能誤認該白鐵大門係他人任意遺失或丟棄之廢棄物。因此
    ，被告上開所辯係卸責之詞，不足採信。
四、原審以被告罪證明確，因而適用刑事訴訟法第449 條第1 項
    前段、第3 項、第454 條第2 項，刑法第320 條第1 項、第
    41條第1 項前段，刑法施行法第1 條之1 之規定，並審酌被
    告為貪圖不法利益，率爾竊取被害人台灣電力公司高屏供電
    區營運處所有之白鐵大門1 片（價值約新臺幣8 千元），所
    為實不足取，復審酌其犯後未能坦承全部犯行，難認已有悔
    意，惟念其所竊上開白鐵大門已由被害人領回，兼衡被告之
    犯罪動機、手段、目的、智識程度、生活狀況等一切情狀，
    ，量處拘役40日，並諭知以新臺幣1,000 元折算1 日為易科
    罰金之折算標準，其認事用法均無違誤，量刑亦屬妥適。職
    是，被告上訴意旨否認犯罪，指摘原判決認定事實有誤、請
    求改判云云，為無理由，應予駁回。
五、另查被告前因詐欺罪經法院判處有期徒刑4 月，於76年6 月
    16日執行完畢後，5 年以內未曾受有期徒刑以上刑之宣告，
    有臺灣高等法院被告前案紀錄表在卷可按。且台電公司業已
    將白鐵大門取回，不願對被告請求損害賠償等情，業據證人
    劉源賜於警詢中證述明確（詳警卷第4 頁背面），本院念及
    被告因從事資源回收之工作，有鳳山市新興里辦里公處證明
    書在卷可參（詳本院卷第6 頁），僅因一時失慮，致罹本罪
    ，且其本件犯罪情節尚非重大，經此起訴、審判，自當知所
    警惕，無再犯之虞。本院綜核各情，認所宣告之刑，以暫不
    執行為適當，爰併宣告緩刑2 年，以啟自新。
據上論結，應依刑事訴訟法第455 條之1 第1 項、第3 項、第36
4 條、第373 條、第368 條，刑法第74條第1 項第2 款判決如主
文。
本案經檢察官周天畏到庭執行職務。
中    華    民    國    98    年    5     月    27    日
                刑事第十九庭  審判長法  官  李代昌
                                    法  官  周宛瑩
                                    法  官  文昌
以上正本證明與原本無異。
不得上訴。
中    華    民    國    98    年    6     月    2     日
                                    書記官  紀龍年
附錄本判決論罪之法條：
刑法第320 條第1 項
意圖為自己或第三人不法之所有，而竊取他人之動產者，為竊盜
罪，處5 年以下有期徒刑、拘役或500 元以下罰金。
意圖為自己或第三人不法之利益，而竊佔他人之不動產者，依前
項之規定處斷。
前二項之未遂犯罰之。
附件：97年度審簡字第6318號判決書影本乙份。


司法院資訊處製作；財團法人民間司法改革基金會備份。
